Inventaris van het archief van J. Franssen, (1904) 1959-1996
Nationaal Archief, Den Haag
- Openbaar leven, 2
  - Bestuursfuncties binnen de VVD, 2.2
    - Lidmaatschap van de Tweede Kamerfractie van de VVD, 2.2.11
      - Stukken betreffende bijzondere onderwerpen, 2.2.11.2
        - Vaste Kamercommissie van Onderwijs en Wetenschappen, 2.2.11.2.1
          - Wet- en regelgeving, 2.2.11.2.1.2
            - Hoger onderwijs en Wetenschappelijk onderwijs, 2.2.11.2.1.2.5
              - Stukken betreffende de behandeling van het kabinetsbesluit tot herschikking van hoger beroepsonderwijsinstellingen in Friesland en Groningen en de orkestvoorziening ten behoeve van het Noorden des Lands (z.g. Herenaccoord van 17 februari 1989)., 1989-1991; 281; pak
              - Stukken betreffende het regeringsstandpunt naar aanleiding van het advies van de Wetenschappelijke Raad voor het Regeringsbeleid (WRR-advies) 'De onderwijsverzorging in de toekomst', alsmede de reacties van diverse onderwijsinstellingen., 1991-1992; 282; omslag
            - Financiën en begroting, 2.2.11.2.1.2.6
              - Stukken betreffende de behandeling van de bezuinigingscirculaires 1983., 283; omslag
              - Stukken betreffende de behandeling van het verzoek om vergoeding van de opslagkosten van de dienst gemeentewerken van de gemeente Vlissingen in verband met het onderhoud aan gemeentelijke scholen voor beroepsonderwijs., 1983-1984; 284; omslag
              - Stukken betreffende de onderwijsbegrotingen., 1983-1994; 285-291; 7 pakken
                - 1984-1987, 285
                - 1988, 286
                - 1989, 287
                - 1990, 288
                - 1991-1992, 289
                - 1993, 290
                - 1994, 291
              - Stukken betreffende de behandeling van het onderdeel 'De kwaliteit van het onderwijs' van de onderwijsbegroting 1985., 1984-1985; 292; pak
              - Stukken betreffende de subsidiëring van de afdeling onderwijs in het Nederlandse Astmacentrum te Davos in Zwitserland., 1984-1994; 293; pak
              - Stukken betreffende de behandeling van de Wet Regeling Herziening Bekostigingsstelsel Voortgezet Onderwijs., 1986-1993; 294; pak
              - Stukken betreffende de behandeling van de kwestie tussen de vereniging voor Protestant Christelijk Onderwijs te Heerjansdam en het gemeentebestuur inzake gelden ten behoeve van van de dislokatie van de Basisschool 'De Rank'., 1987; 295; omslag
              - Stukken betreffende de behandeling van de compenserende bezuinigingsmaatregelen in het (voortgezet) speciaal onderwijs als gevolg van budgetoverschrijdingen., 1987-1988; 296; omslag
              - Stukken betreffende het ter beschikking stellen van financiële middelen ten behoeve van de nieuwbouw en veiligheidsvoorzieningen van de joodse kindergemeenschap Cheider te Amsterdam., 1987-1991; 297; omslag
              - Stukken betreffende de behandeling en inwerkingtreding van de Wet Studiefinanciering (WSF)., 1987-1993; 298-300; 2 pakken en 1 omslag
                - 1987-1989, 298
                - 1990, 299; omslag
                - 1991-1993, 300
              - Stukken betreffende de behandeling van het verzoek van de Nederlandse Daltonvereniging om subsidie ten behoeve van het Daltononderwijs., 1988-1991; 301; omslag
              - Leon van Gelder-katern van de Middenschoolvereniging; 'Voortgezet onderwijs twintig jaar speelbal van de politiek'., 1989; 302; deel
              - Stukken betreffende de behandeling van de gevolgen van wijzigingen in de onderwijsdeelname voor de rijksbegroting., 1989; 303; omslag
              - Stukken betreffende de behandeling van het bekostigingsstelsel (Londo-stelsel) ten behoeve van het basisonderwijs., 1990-1993; 304-305; 2 pakken
                - 1990-1991, 304
                - 1992-1993, 305
              - Stukken betreffende de inbreng van J. Franssen ten behoeve van het voorlopig verslag op het wetsvoorstel tot de Tijdelijke Wet Vergoeding Waarde Sportterrein Voortgezet Onderwijs., 1992-1993; 306; omslag
              - Stukken betreffende de behandeling van het advies 'Verlies omzetten in winst bij omgaan met verschillen' van K.G.K. Hanselman, oud-voorzitter van de Adviesraad voor het Basisonderwijs (ARBO), over de situering en ontwikkeling van het dovenonderwijs., 1992-1994; 307; pak
              - Stukken betreffende het onderzoek naar de financiële situatie van de Stichting Rotterdam School of Management (RSM) en het onderzoek inzake de toepassing van bij de universiteiten bestaande regelingen inzake nevenwerkzaamheden van universitair personeel door de Commissie Zeevalking, met rapporten en bijlagen., 1992-1994; 308; pak
              - Stukken betreffende de behandeling van de co-financiering van de huisvesting van het voortgezet onderwijs door gemeenten (investeringsimpuls)., 1993-1994; 309; omslag
        - Lid van de vaste Kamercommissie van Volksgezondheid, 2.2.11.2.2
          - Stukken betreffende de behandeling van de Wet inzake bloedtransfusie., 1983-1988; 310; pak
          - Stukken betreffende de behandeling van de nota 'Beroepskrachtenplanning (Manpowerplanning) gezondheidszorg en maatschappelijke dienstverlening'., 1984-1986; 311; omslag
          - Stukken betreffende de bijeenkomsten van het Tandheelkundig Beraad., 1984-1989; 312; omslag
          - Stukken betreffende de behandeling van het Limburgs plan voor de aanpak van de escalatieproblematiek in de geestelijke gezondheidszorg en het psychiatriebeleid ten aanzien van de opvang en de behandeling van sterk gedragsgestoorde en/of agressieve patiënten (SGA)., 1985-1988; 313; pak
          - Stukken betreffende de behandeling van de Wet Geneeskundige Hulpverlening bij Rampen., 1990-1991; 314; omslag
          - Stukken betreffende de behandeling van de interpellatievragen van J. Franssen aan de minister van Welzijn, Volksgezondheid en Cultuur en de staatssecretaris van Economische Zaken inzake de Nederlandse deelname aan de Frankfurter Buchmesse., 1991; 315; omslag
        - Lid van de vaste Kamercommissie van Binnenlandse Zaken, 2.2.11.2.3
          - Stukken betreffende de behandeling van het wetsvoorstel inzake de gemeentelijke herindelingen., 1981-1993; 316-327; 9 pakken en 3 omslagen
            - Gemeentelijke herindelingsbeleid. 1987-1991, 316; omslag
            - Waddenzee. 1984-1985, 317
            - Zutphen, Warnsveld en Vorden. 1981-1986, 318
            - Zutphen, Warnsveld en Vorden. 1987-1988, 319
            - Midden-Betuwe. 1984-1986, 320
            - Utrecht-west. 1983-1988, 321
            - Noord-Holland. 1983-1986, 322; omslag
            - Zuid-Holland. 1988-1990, 323
            - West-IJsselmonde. 1983-1984, 324
            - Noord-Brabant. 1989-1990, 325
            - Noord-Brabant. 1993, 326
            - Midden-Limburg. 1986-1990, 327; omslag
          - Stukken betreffende de behandeling van de Wet Gemeenschappelijke Regelingen Binnenlands Bestuur., 1982-1990; 328; pak
          - Stukken betreffende de behandeling van de Koninklijke Nederlandse Papierfabriek (KNP)-affaire/lus A27 inzake de door de gemeente Hilversum voorgenomen bouw van kantoor/kantoren in natuurgebied., 1988-1989; 329; omslag
          - Stukken betreffende de behandeling van de wijziging van de Wet van 4 april 1892, houdende de instelling van de Orde van Oranje-Nassau, en van de Wet van 29 september 1815, houdende de instelling van de Orde van de Nederlandse Leeuw, alsmede de instelling van de Raad voor de Civiele Orden (Decoratiestelsel)., 1988-1993; 330; pak
          - Stukken betreffende de behandeling van de wetgeving met betrekking tot herziening van de Provinciewet., 1989-1991; 331; omslag
          - Stukken betreffende de behandeling van het rapport van de commissie van Waterschoot inzake de belastingaffaire van het college van Gedeputeerde Staten van Zeeland., 1991; 332; pak
          - Verslag van het symposium 'Provincies of landsdelen?', ter gelegenheid van het afscheid van drs. R.J. de Witt (Commissaris der Koningin in de provincie Noord-Holland)., 1992; 333; omslag
          - Stukken betreffende de behandeling van de Kaderwet Bestuur in verandering., 1992-1993; 334; pak
          - Verslag van een symposium van het intergemeentelijk samenwerkingsverband Noord- en Midden Drenthe: 'De schaal gewogen', van de Stichting Onderzoek Gemeenten (SOG)., 1993; 335; deel
        - Lid van de vaste Kamercommissie voor de Politie, 2.2.11.2.4
          - Stukken betreffende de behandeling van de wijziging van de Politiewet in verband met de verzelfstandiging van de uitvoering van taken op het gebied van de selectie en het onderwijs voor de politie, waarbij een Landelijke Selectie- en Opleidingsinstituut Politie (LSOP) wordt ingesteld., 1991-1992; 336; omslag
        - Lid van de Bijzondere Commissie Vraagpunten decentralisatie van bestuurlijke operaties, 2.2.11.2.5
          - Stukken betreffende de totstandkoming van het rapport 'Over decentralisatie is nog nooit een vers geschreven', opgesteld door de Bijzondere Commissie Vraagpunten Decentralisatie, alsmede adviezen en reacties., 1992-1994; 337-339; 2 pakken en 1 omslag
            - 1992, 337
            - 1993, 338
            - 1994, 339; omslag
        - Lid van parlementaire delegaties, 2.2.11.2.6
          - Stukken betreffende de deelname in een parlementaire delegatie van de Tweede Kamer voor een najaarsbijeenkomst van de Inter-Parlementaire Unie (IPU) te Seoul in Korea., 1983; 340; omslag
            Foto's.
          - Stukken betreffende de deelname in een parlementaire delegatie van de Tweede Kamer voor een bezoek aan Turkije., 1987; 341; omslag
            foto.
          - Stukken betreffende de deelname in een parlementaire delegatie van de Tweede Kamer voor een reis naar Bulgarije en Roemenië., 1993; 342; omslag
        - Deelnemer aan werkbezoeken, conferenties en symposia, 2.2.11.2.7
          - Stukken betreffende de deelname aan het Visitors Program Service of Meridian House International in Washington in Amerika., 1984-1985; 343; omslag
          - Stukken betreffende de deelname aan de afsluitingsbijeenkomst van het MAVO-project te Apeldoorn., 1985; 344; omslag
          - Stukken betreffende de deelname aan het symposium over de relatie provincie en onderwijs te Den Haag., 1985; 345; omslag
          - Stukken betreffende het bijwonen van de jubileumfestiviteiten ter gelegenheid van het 90-jarig bestaan van het Nederlands Sanatorium en Astmacentrum te Davos in Zwitserland., 1987; 346; omslag
          - Stukken betreffende de deelname aan en verslag van het congres 'Studiefinanciering op de Universiteit Twente'., 1988; 347; omslag
          - Stukken betreffende de deelname aan de conferentie 'De school op weg naar ....' te Ede, georganiseerd door de vereniging Besturenraad Protestants-Christelijk Onderwijs in samenwerking met de Stichting Bijzondere Leerstoelen Onderwijsrecht., 1989; 348; omslag
          - Stukken betreffende de deelname aan een besloten conferentie 'Naar een programma van de Hogescholen in de jaren negentig' te Tiel., 1989; 349; omslag
          - Stukken betreffende de deelname aan het bezoek aan de Al-Ghazalischool te Rotterdam., 1989; 350; omslag
          - Stukken betreffende de deelname aan het congres over 'Deregulering in het onderwijs' te Rotterdam., 1989; 351; omslag
          - Syllabus voor de conferentie over het advies van de Commissie voor de toetsing van de wetgevingsprojecten over de nota 'De school op weg naar 2000' te Utrecht., 1989; 352; deel
          - Stukken betreffende de deelname aan de conferentie over de bestuurlijke organisatie in het hoger onderwijs 'Zelf...ver...standig besturen' te Den Haag., 1990; 353; omslag
          - Stukken betreffende de deelname aan een programma van de Centrale Post Ambulancevervoer Groningen., 1991; 354; omslag
          - Stukken betreffende het bezoek van J. Franssen als lid van de Tweede Kamer der Staten-Generaal aan het Astmacentrum Heideheuvel te Hilversum., 1991; 355; omslag
          - Stukken betreffende de deelname aan een bijeenkomst met een delegatie van de Nederlandse Vereniging voor Zelfstandig Vormingswerk te Den Haag naar aanleiding van de Uitwerkingsnotitie Vormingswerk van de minister van Onderwijs en Wetenschappen., 1991-1992; 356; omslag
          - Stukken betreffende de deelname aan de bijeenkomst 'Franssen en de Limburgse Scholen' te Roermond., 1992; 357; omslag
          - Stukken betreffende de deelname aan het najaarscongres 'Personeel....onze zorg', van de Landelijke vereniging van gemeentelijke inspekteurs, consulenten en adviseurs van het onderwijs te Zeist., 1992; 358; omslag
          - Stukken betreffende de deelname aan het rondetafelgesprek over de NCW-nota (Nederlandse Christelijke Werkgeversverbond) 'Naar een zelfstandige, ondernemende school' te Den Haag., 1992; 359; omslag
          - Stukken betreffende de deelname aan het symposium 'Ambulancezorg in beeld' van de stichting Symposium en de vakbeurs ambulancehulpverlening Vereniging van Chef/Hoofdverpleegkundigen (VCHV) te Apeldoorn., 1992; 360; omslag
          - Stukken betreffende de deelname aan de bijeenkomsten van de klankbordgroep 'Bestuurlijke Vernieuwing in de sector Onderwijs Rotterdam'., 1992-1993; 361; omslag
          - Stukken betreffende de deelname aan het symposium 'Programmadifferentiatie in het hoger beroepsonderwijs' van de Hogeschool van Amsterdam te Amsterdam., 1992-1993; 362; omslag
          - Stukken betreffende de deelname aan de conferentie van het Contactcentrum Bevordering Openbaar Onderwijs (CBOO) en het Studiecentrum Openbaar Onderwijs over de taak en functie van onderwijskoepelorganisaties in de (nabije) toekomst ter gelegenheid van het 30-jarig bestaan van het CBOO te Utrecht., 1993; 363; omslag
          - Stukken betreffende de deelname aan de Landelijke conferentie van Wisselwerking Onderwijs/Jeugdhulpverlening te Rotterdam., 1993; 364; omslag
          - Stukken betreffende de deelname aan 'de Onderwijssalon', georganiseerd door de Groep Educatieve Uitgeverijen van de Koninklijke Nederlandse Uitgevers Bond te Den Haag., 1993; 365; omslag
          - Stukken betreffende de deelname aan de werkconferentie 'Beter onderwijs over Grondrechten' te Den Haag, alsmede het verslag van de werkconferentie., 1993; 366; omslag
          - Stukken betreffende de deelname aan het overleg met het Landelijk Werkverband VSO/LOM te Middelburg inzake de basisvorming in het Voortgezet Speciaal Onderwijs (VSO) en Leer- en Opvoedingsmoeilijkheden (LOM)., 1993; 367; omslag
          - Stukken betreffende de deelname aan het symposium 'Het Amsterdams model in de jaren negentig' van de Geestelijke Gezondheidszorg Amsterdam., 1993; 368; omslag
          - Stukken betreffende het bezoek aan het project 'Nieuwe Banen Rotterdam Werkt' te Rotterdam., 1993; 369; omslag
          - Verslag van de landelijke conferentie 'Een nieuwe uitdaging. In- en doorstroom allochtone studenten in het hoger onderwijs' te Amsterdam., 1993; 370; 1 deel
          - Stukken betreffende de deelname aan de conferentie 'Huisvesting in beweging, handen aan het stuur' te Ede., 1993-1994; 371; omslag
          - Stukken betreffende de deelname aan het congres 'Koninklijke Onderscheidingen, elitair of sociaal' van de Stichting Kennisoverdracht Rijksoverheid te Rotterdam., 1993-1994; 372; omslag
          - Stukken betreffende de deelname aan het rondetafelgesprek over aanpassing van het scholenbestand te Oegstgeest., 1996; 373; omslag
        - Deelnemer aan studiedagen, 2.2.11.2.8
          - Stukken betreffende de deelname aan de forumdiscussie op het congres van de Middenschoolvereniging te Lelystad., 1986; 374; omslag
          - Stukken betreffende de deelname aan het forum over de onderwijskundige visie van de overheid op de ontwikkeling van het (voortgezet) speciaal onderwijs., 1987; 375; omslag
          - Stukken betreffende de deelname aan de forum-discussie op de jaarvergadering van de sectie vormingswerk van de Algemene Bond voor Onderwijzend Personeel (ABOP) te Amsterdam., 1990; 376; omslag
          - Stukken betreffende de deelname aan de studie-ochtend 'HBO: Afvalrace voor havisten?' ter gelegenheid van 20 jaar Didactief onderzoeksmagazine voor de schoolpraktijk te Utrecht., 1990; 377; omslag
          - Stukken betreffende de deelname aan en het verslag van het Icarus-debat over informatietechnologie in het basis-, speciaal- en voortgezet onderwijs te Lunteren., 1991; 378; omslag
          - Stukken betreffende de deelname aan de forumdiscussie 'Segregatie of emancipatie van de islamitische school' te Utrecht., 1992; 379; omslag
          - Stukken betreffende de deelname aan de forumdiscussie tijdens de jaarvergadering van de Vereniging van Management- en Stafpersoneel van Hogescholen (VMSH) 'De ontwikkeling van het Hoger Onderwijsbestel' te Utrecht., 1992; 380; omslag
          - Stukken betreffende de deelname aan het forum tijdens de Centraal Orgaan voor het Gemeentelijk Voortgezet Onderwijs (COGVO)-conferentie te Haarlem, met verslag en bijlagen., 1992; 381; omslag
          - Stukken betreffende de deelname en medewerking aan de themadag 'De kwaliteit van het onderwijs' te Bodegraven., 1992; 382; omslag
          - Stukken betreffende de deelname aan een expertmeeting ten behoeve van de beleidsontwikkeling omtrent de breedte van de basisvorming te Utrecht., 1993; 383; omslag
          - Stukken betreffende de deelname aan het debat over de taak en inrichting van het funderend onderwijs en de aanbieding van het advies 'Ruimte voor leren' aan de minister van Onderwijs en Wetenschappen te Den Haag., 1994; 384; omslag
  - Overige bestuurlijke functies, 2.3
    - Lid en voorzitter van de kerkenraad van de Hervormde Gemeente te Nederhorst den Berg, 2.3.01
      - Verslagen van vergaderingen van de kerkeraad van de Hervormde Gemeente te Nederhorst den Berg., 1977-1983; 385; omslag
    - Lid van het bestuur van het Centrum voor Educatie te Driebergen, 2.3.02
      - Verslagen van vergaderingen van de Raad voor de Zaken van Kerk en School, opgegaan in het bestuur van het Centrum voor Educatie te Driebergen., 1984-1987; 386; omslag
    - Voorzitter van de Vereniging tot Bescherming van Cultuurmonumenten Bond Heemschut, 2.3.03
      - Notulen van vergaderingen van het Dagelijks Bestuur en van het Algemeen Bestuur van de Bond Heemschut., 1986-1990; 387-388; 2 pakken
        - 1986-1989, 387
        - 1990, 388
      - Rapport 'Kunsthistorisch onderzoek in Nederland', van de Verkenningscommissie voor de Kunstgeschiedenis., 1992; 389; deel
    - Erelid van de Koninklijke Vereniging van Leraren in de Lichamelijke Opvoeding, 2.3.04
      - Rapport 'Bewegingsarmoedig onderwijs II", uitgave van het Jan Luiting Fonds, studie- en publicatiefonds van de Koninklijke Vereniging van Leraren Lichamelijke Opvoeding., 1987; 390; deel
    - Lid van het bestuur van de Stichting 'Het Zieke Kind in Beweging', 2.3.05
      - Verslag over het stichtingsjaar 1989 van de Stichting 'Het Zieke Kind in Beweging'., 391; deel
      - Jaarrapport over 1989 van de Stichting 'Het Zieke Kind in Beweging'., 392; deel
    - Voorzitter van de Raad van Toezicht van het Algemeen Psychiatrisch Centrum Amsterdam-Oost/Zuid-Oost, 2.3.06
      - Stukken betreffende de benoeming als lid en als voorzitter van de Raad van Toezicht van het Algemeen Psychiatrisch Centrum (APC) Amsterdam-Oost/Zuid-Oost, alsmede werkzaamheden van het APC Amsterdam-Oost/Zuid-Oost., 1991; 393; pak
    - Lid van het Algemeen Bestuur van het Nationale Jeugdfonds Jantje Beton, 2.3.07
      - Stukken betreffende de deelname aan de Internationale Werkconferentie Thuisloze Jeugd in Nederland van het Nationaal Jeugdfonds Jantje Beton te Veldhoven., 1992; 394; omslag
      - Verslagen van vergaderingen van het Algemeen Bestuur Nationaal Jeugdfonds, alsmede statuten en besluitenlijsten van het Dagelijks Bestuur., 1992-1994; 395; omslag
    - Lid van het bestuur van het Sint Lucas Ziekenhuis te Amsterdam, 2.3.08
      - Notulen van bestuur-directievergaderingen van het Sint Lucas Ziekenhuis te Amsterdam, met vergaderstukken., 1991; 396; pak
      - Stukken betreffende nieuwe ideeën van dr. H. Goslinga over de behandeling van patiënten met een herseninfarct., 1994; 397; omslag
    - Voorzitter van het Nationaal Activiteiten Fonds Utrecht, 2.3.09
      - Verslagen van vergaderingen van het Nationaal Activiteiten Fonds te Utrecht., 1993-1994; 398; omslag
    - Voorzitter van de jury van de Horeca Markant, 2.3.10
      - Stukken betreffende de vergaderingen van de jury voor 'De meest markante horecamanager van het jaar'., 1993-1994; 399; pak